臺灣桃園地方法院民事裁定              100年度聲字第180號
聲  請  人  胡秋榮
            胡秀麗
相  對  人  莊品善
上列當事人間聲請停止強制執行事件，本院裁定如下：
    主  文
聲請人為相對人供擔保新臺幣捌拾萬元後，本院一百年度司執字
第三九九０二號拍賣抵押物事件關於如附表所示不動產之強制執
行程序，於本院一百年度重訴字第二三０號確認抵押權不存在等
之訴訟事件終結確定前，應暫予停止。
    理  由
一、按抵押人如以拍賣抵押物裁定成立前實體上之事由主張該裁
    定不得為執行名義而提起訴訟時，其情形較裁定程序為重，
    依舉輕明重法理，並參考修正前之公證法第11條第3 項、修
    正前之非訟事件法第101 條第2 項規定，並兼顧抵押人之利
    益，抵押人對法院許可拍賣抵押物之裁定，主張有不得強制
    執行之事由而提起訴訟時，亦得依法聲請停止執行（司法院
    大法官釋字第182 號解釋理由書意旨參照）。
二、聲請人聲請意旨略以：聲請人所有坐落桃園縣楊梅市○○○
    段2-2 地號（面積765 平方公尺）、同段2-24地號（面積48
    8 平方公尺，以下合稱系爭不動產），權利範圍為全部之公
    同共有田地，於民國99年1 月3 日遭第三人賴強森以有買主
    購置為由，騙取原告之土地委託買賣授權書、買賣過戶文件
    及預告登記同意書，嗣後分別於99年2 月2 日、99年2 月3
    日向桃園楊梅地政事務所就系爭不動產設定系爭不動產移轉
    之預告登記，及新臺幣（下同）600 萬元之最高限額抵押權
    登記。又相對人前以抵押權人名義並持偽造之借據，向本院
    取得執行名義（本院100 年度司拍字第143 號裁定、100 年
    度抗字第55號裁定）後聲請拍賣系爭不動產，業經本院以10
    0 年度司執字第39902 號受理在案。又聲請人為排除受賴強
    森詐欺之侵害，已起訴請求確認上開抵押權等不存在之訴，
    並請求塗銷上述預告登記及抵押權設定登記，現由本院以10
    0 年度重訴字第230 號受理在案。為恐上開強制執行程序於
    上開本案訴訟判決確定前終結，致聲請人受重大損害，聲請
    人願供擔保聲請停止執行等語。
三、經查，聲請人上述請求除提出系爭不動產查封登記函、確認
    之訴起訴狀等影本各1 份為證外（本院卷第3 、4 頁），另
    依本院依職權調閱本院100 年度司執字第39902 號強制執行
    事件、本院100 年度重訴字第230 號確認抵押權不存在等訴
    訟卷宗審核屬實，依前揭司法院大法官釋字第182 號解釋理
    由書所示，聲請人聲請停止上開強制執行程序，應予准予。
    另聲請人就其所提起之確認抵押權等不存在訴訟事件，如能
    獲得勝訴判決確定，相對人即不得對聲請人所有如附表所示
    之系爭不動產為強制執行，為免聲請人將來訴訟判決確定或
    終結（撤回起訴、和解）後，受有無法回復原狀之損害，其
    聲請於上開訴訟事件判決確定或終結前，暫予停止本院100
    年度司執字第39902 號清償債務事件關於如附表所示不動產
    之強制執行程序。惟為確保相對人因聲請人聲請停止強制執
    行不當可能遭受之損害得獲賠償，並兼顧兩造之權益，故本
    院爰許聲請人為相對人提供相當並確實之擔保後，停止上開
    強制執行程序。又按債務人所供之擔保，係備供債權人因停
    止強制執行程序所受損害之賠償，其數額應依強制執行程序
    停止後，債權人因不能即時取償所受之損害額定之，非以執
    行標的物之價值為依據。爰斟酌相對人聲請強制執行之總債
    權額為400 萬元（見本院100 年度司執字第39902 號卷），
    停止強制執行之效力均及於此。而聲請人提起本案訴訟（確
    認抵押權不存在）之訴訟標的價額經本院核定為25,546,800
    元，係適用通常訴訟程序之事件，所涉及訴訟標的之金額或
    價額得上訴第三審；再者，依各級法院辦案期限第一、二、
    三審分別為1 年4 個月、2 年、1 年，是系爭再審之訴事件
    至判決確定之期間約為4 年4 月之久，本院認概約之確定期
    間以4 年為適當；另參照民法第203 條規定，相對人如因上
    開強制執行程序暫予停止，可能遭受法定遲延利息之損害，
    核計後為80萬元（計算式：400 萬元×5 ％×4 年＝80萬元
    ）。爰准聲請人為相對人提供80萬元之擔保金後，本院100
    年度司執字第39902 號強制執行事件關於如附表所示不動產
    之強制執行程序，於本院100 年度重訴字第230 號確認抵押
    權等不存在之訴事件判決確定或終結前，暫予停止。
四、爰裁定如主文。
中    華    民    國   100    年    7     月    21    日
                民事第三庭  法  官  毛彥程
┌───────────────────────────────────┐
│附表：                                                                │
├─┬──────────────────┬─┬───┬────────┤
│編│    土      地      坐       落     │  │      │                │
│  ├───┬───┬───┬──┬───┤地│面 積 │ 權  利  範  圍 │
│  │縣  市│鄉鎮  ○  段  ○○段│地  號│目│(平方 │                │
│號│      │市區  │      │    │      │  │ 公尺)│                │
├─┼───┼───┼───┼──┼───┼─┼───┼────────┤
│1 │桃園縣│楊梅市│二重溪│    │ 2-2  │田│ 765  │1/1（公同共有） │
├─┼───┼───┼───┼──┼───┼─┼───┼────────┤
│2 │桃園縣│楊梅市│二重溪│    │ 2-24 │田│ 488  │1/1（公同共有） │
└─┴───┴───┴───┴──┴───┴─┴───┴────────┘
以上正本係照原本作成。
如對本裁定抗告，應於收受裁定正本送達後10日內向本院提出抗
告狀，並繳納抗告裁判費新臺幣1,000 元。
中    華    民    國   100    年    7     月    22    日
                            書記官  伍幸怡